臺灣雲林地方法院刑事判決　　　　　　　100年度訴字第395號
公　訴　人　臺灣雲林地方法院檢察署檢察官
被　　　告　廖欣虹
指定辯護人　本院公設辯護人許俊雄
上列被告因違反毒品危害防制條例案件，經檢察官提起公訴（1
00年度偵字第762 號、第1310號、第1316號），本院判決如下：
    主  文
廖欣虹犯如附表一各編號所示之罪，應處如附表一各編號所示之
刑。應執行有期徒刑捌年陸月，扣案之販賣毒品所得新臺幣伍仟
元沒收；未扣案之販賣毒品所得新臺幣壹萬壹仟伍百元沒收，如
全部或一部不能沒收時，以其財產抵償之；未扣案之販賣毒品所
得柏格香精油壹瓶沒收，如全部或一部不能沒收時，追徵其價額
；未扣案之不詳廠牌行動電話支（各含0000000000
號、0000000000號、0000000000號SIM 卡
共張）沒收，如全部或一部不能沒收時，追徵其價額。
    事  實
一、廖欣虹（綽號「如意」）因染有毒癮，而購買毒品所費不貲
    ，為滿足其施用毒品所需，竟基於販賣第一級毒品海洛因及
    第二級毒品甲基安非他命以營利之各別犯意，以其購入或受
    贈而持用之門號0000000000號、0000000000號、0000000000
    號（門號申設用戶均非廖欣虹，係分別經廖欣虹友人贈與或
    廖欣虹向他人購買使用）分別搭配廖欣虹所有之不詳廠牌行
    動電話為聯絡工具（均未扣案），而為下列販賣第一級毒品
    、第二級毒品之行為：
  (一)廖欣虹販賣第一級毒品與王逸涵、陳俊翰部分：
    1.【王逸涵、陳俊翰共同購買】廖欣虹於99年7 月8 日某時
      許，在雲林縣麥寮鄉之「悅晴汽車旅館」與「巴黎汽車旅
      館」對面巷內，以新臺幣（下同）1,500 元之價格，販賣
      第一級毒品海洛因予王逸涵及其夫陳俊翰，並當場交付王
      逸涵及陳俊翰第一級毒品海洛因1 小包，惟因王逸涵及陳
      俊翰手頭資金不足，遂未當場支付價金。嗣廖欣虹於翌（
      9 ）日下午1 時46分19秒及同日下午2 時54分18秒，以其
      持用之門號0000000000號行動電話，與持用00-0000000號
      室內電話及0000000000號行動電話之王逸涵為如附表二編
      號一所示2 次通話後未久，在雲林縣麥寮鄉廖欣虹當時租
      處內，向王逸涵收取1,500 元之現金。
    2.【王逸涵、陳俊翰共同購買】廖欣虹於99年7 月9 日下午
      5 時25分14秒及同日晚間6 時20分49秒，以其持用之門號
      0000000000號行動電話與持用門號0000000000號行動電話
      之王逸涵為如附表二編號二所示2 次通話聯絡交易海洛因
      之方式及條件，並於最後一通電話結束後未久，在雲林縣
      麥寮鄉廖欣虹當時租處內，以1,000 元之價格，販賣海洛
      因1 小包予王逸涵及陳俊翰，廖欣虹當場交付毒品後，因
      王逸涵及陳俊翰手頭資金不足，遂交付市價約1,500 元之
      柏格香精油1 瓶（容量2,000 公克，精油種類為小白菊）
      充作該次交易之價款。
    3.【王逸涵單獨購買】廖欣虹於99年7 月28日下午3 時26分
      18秒，以其持用之門號0000000000號行動電話與持用門號
      0000000000號行動電話之王逸涵為如附表二編號三所示通
      話聯絡交易海洛因之方式及條件，並於通話結束後未久，
      在彰化縣埤頭鄉○○路旁之全家便利商店，以1,000 元之
      價格，販賣海洛因1 小包予王逸涵，並當場向王逸涵收取
      1,000 元現金。
    4.【王逸涵、陳俊翰共同購買】廖欣虹於99年7 月29日下午
      4 時44分39秒，以其持用之門號0000000000號行動電話與
      使用00-0000000號公共電話之王逸涵為如附表二編號四所
      示通話聯絡交易海洛因之方式及條件，並於通話結束後未
      久，在雲林縣麥寮鄉臺19線旁之中國石油加油站，以3,00
      0 元之價格，販賣海洛因1 小包予王逸涵及陳俊翰，並當
      場向王逸涵及陳俊翰收取3,000 元現金。
    5.【王逸涵單獨購買】廖欣虹於99年9 月1 日上午7 時8 分
      6 秒及同日上午9 時53分20秒，以其持用之門號00000000
      00號行動電話，與持用00-0000000號室內電話及00000000
      00號行動電話之王逸涵為如附表二編號五所示2 次通話聯
      絡交易海洛因之方式及條件，並於最後一通電話結束後未
      久，在雲林縣巴黎汽車旅館A17 號房內，以1,000 元之價
      格，販賣海洛因1 小包予王逸涵，並當場向王逸涵收取1,
      000 元現金。
    6.【王逸涵、陳俊翰共同購買】廖欣虹於99年10月12日下午
      5 時20分25秒及同日下午6 時15分23秒，以其持用之門號
      0000000000號行動電話，與使用00-0000000號室內電話及
      00-0000000號公共電話之王逸涵為如附表二編號六所示通
      話聯絡交易海洛因之方式及條件，並於通話結束後未久，
      在雲林縣豐榮國小對面之統一便利商店，以1,000 元之價
      格，販賣海洛因1 小包予王逸涵及陳俊翰，惟因王逸涵及
      陳俊翰手頭資金不足，遂於翌（13）日方在不詳地點付清
      價金。
    7.【王逸涵、陳俊翰共同購買】廖欣虹於99年11月10日上午
      11時00分31秒及同日上午11時06分11秒，以其持用之門號
      0000000000號行動電話與使用00-0000000號公共電話之王
      逸涵為如附表二編號七所示2 次通話聯絡交易海洛因之方
      式及條件，並於最後一通電話結束後未久，在雲林縣二崙
      鄉廖欣虹外公住處，以3,000 元之價格，販賣海洛因1 小
      包予王逸涵及陳俊翰，惟因王逸涵及陳俊翰手頭資金不足
      ，遂於翌（11）日方在不詳地點付清價金。
  (二)廖欣虹販賣第一級毒品海洛因予廖鳳茹部分：
    1.廖欣虹於99年8 月31日下午3 時13分52秒，以其持用之門
      號0000000000號行動電話與持用門號0000000000號行動電
      話之廖鳳茹為如附表三編號一所示通話聯絡交易海洛因之
      方式及條件，並於通話結束後未久，在雲林縣麥寮鄉悅晴
      汽車旅館，以1,000 元之價格，販賣海洛因1 小包予廖鳳
      茹，廖欣虹當場交付毒品後，因廖鳳茹手頭資金不足，遂
      先支付廖欣虹500 元之貨款，餘款則於翌日即99年9 月1
      日某時許，於不詳地點付清價金。
    2.廖欣虹於99年10月3 日下午5 時2 分9 秒，以其持用之門
      號0000000000號行動電話與持用門號0000000000號行動電
      話之廖鳳茹為如附表三編號二所示通話聯絡交易海洛因之
      方式及條件，並於通話結束後未久，在雲林縣二崙鄉○○
      路之統一便利商店，以1,000 元之價格，販賣海洛因1 小
      包予廖鳳茹，並當場向廖鳳茹收取1,000 元現金。
  (三)廖欣虹販賣第一級毒品海洛因予湯淑如部分：
    1.廖欣虹於99年12月29日下午4 時43分46秒許，以其持用之
      門號0000000000號行動電話與持用門號0000000000號行動
      電話之湯淑如為如附表四編號一所示通話聯絡交易海洛因
      之方式及條件，並於通話結束後未久，在雲林縣二崙鄉之
      省錢超市，以2,000 元之價格，販賣海洛因1 小包予湯淑
      如，並當場向湯淑如收取2,000 元現金。
    2.廖欣虹於100 年1 月5 日下午2 時56分39秒至同日下午3
      時29分21秒間，以其持用之門號0000000000號行動電話與
      持用門號0000000000號行動電話之湯淑如為如附表四編號
      二所示傳送簡訊及多次通話聯絡交易海洛因之方式及條件
      ，並於最後一通通話結束後未久，在雲林縣二崙鄉之油車
      加油站，以1,000 元之價格，販賣海洛因1 小包予湯淑如
      ，並當場向湯淑如收取1,000 元現金。
  (四)廖欣虹販賣第二級毒品甲基安非他命予朱文山部分：廖欣虹
    於99年11月18日下午3 時55分28秒至同日晚間8 時32分11秒
    間，以其持用之門號0000000000號行動電話與持用門號0000
    000000號行動電話之朱文山為如附表五所示多次通話聯絡交
    易甲基安非他命之方式及條件，並於最後一通通話結束後未
    久，在雲林縣二崙鄉之大同國小，以1,000 元之價格，販賣
    甲基安非他命1 小包予朱文山，並當場向朱文山收取1,000
    元現金。
二、嗣警因據報得悉廖欣虹涉有重嫌，而事先聲請對廖欣虹所持
    用之門號0000000000、0000000000、0000000000號行動電話
    實施通訊監察，始悉上情。並經臺灣雲林地方法院檢察署（
    下稱雲林地檢署）檢察官指揮員警持本院核發之搜索票於雲
    林縣崙背鄉新庄51號廖欣虹住處扣得廖欣虹所有如附表六各
    編號所示之物。
三、案經彰化縣警察局、海巡署中部地區巡防局第四二岸巡大隊
    移送及雲林地檢署檢察官自動檢舉偵查起訴。
    理  由
壹、證據能力部分：
  一按被告以外之人於偵查中向檢察官所為陳述，除顯有不可信
    之情況者外，得為證據，刑事訴訟法第159 條之1 第2 項定
    有明文，考其立法理由係認現行刑事訴訟法規定檢察官代表
    國家偵查犯罪、實施公訴，依法其有訊問被告、證人及鑑定
    人之權，證人、鑑定人且須具結，而實務運作時，偵查中檢
    察官向被告以外之人所取得之陳述，原則上均能遵守法律規
    定，不至於違法取供，其可信度極高，因此除顯有不可信之
    情況者外，認具有證據能力得為證據，亦即檢察官之訊問筆
    錄，原則上均有證據能力，例外時始無證據能力。被告廖欣
    虹及其辯護人於審判中，對於證人朱文山、廖鳳茹、湯淑如
    、王逸涵於檢察官偵查中具結所為之陳述（結文見100 年度
    偵字第762 號卷【下稱偵762 號卷】第28頁、第43頁、第57
    頁、第110 頁），證據能力均表示沒有意見且同意作為證據
    使用（見本院100 年度訴字第395 號卷【下稱本院卷】第42
    頁正反面），而未主張有何不可信之情況，依上說明，本院
    下列引用之上開證人於偵查中向檢察官所為之陳述自均具有
    證據能力。
  二又按刑事訴訟法上「證據排除法則」，係指將具有證據價值
    或真實之證據，因取得程序之違法，而予以排除之法則。茍
    司法警察機關於實施通訊監察時，已合於通訊保障及監察法
    第5 條第1 項所規定之要件，且依法取得法官所核發之通訊
    監察書，基於該通訊監察所取得之證據，即無證據排除法則
    之適用。且按有事實足認被告或犯罪嫌疑人有最輕本刑為3
    年以上有期徒刑之罪嫌，並危害國家安全或社會秩序情節重
    大，而有相當理由可信其通訊內容與本案有關，且不能或難
    以其他方法蒐集或調查證據者，得發通訊監察書。通訊監察
    書，偵查中由檢察官依司法警察機關聲請或依職權聲請該管
    法院核發，審判中由法官依職權核發，通訊保障及監察法第
    5 條第1 項第1 款、第2 項定有明文。查被告所持用之門號
    0000000000、0000000000、0000000000號行動電話之通訊監
    察，分別經本院核准在案（99年度聲監續字第255 號、第37
    3 號、第428 號、第475 號；99年度聲監字第562 號；99年
    度聲監字第671 號），經核被告涉犯之毒品危害防制條例第
    4 條之罪，係最輕本刑為3 年以上有期徒刑之罪，且該等犯
    罪類型之犯罪過程多係透過電話通聯，並以代號、暗碼等隱
    晦方式暗中進行，其犯罪結果戕害不特定國人之身心健康甚
    鉅，自屬危害社會秩序情節重大，而有相當理由可信犯罪嫌
    疑人之通訊內容要與涉案情節有關，且難以其他方法蒐集或
    調查證據者，又監聽過程中尚查無任何不法或不當侵害人權
    保障之情事，自屬符合通訊保障及監察法第5 條第1 項第1
    款、第2 項之規定，核係依法所為之監聽，尚無不法取證情
    事或違背法定程序之處。又按通訊監察錄音之譯文，僅屬依
    據監聽錄音結果予以翻譯之文字，固具文書證據之外觀，但
    實際上仍應認監聽所得之錄音帶或光碟，始屬調查犯罪所得
    之證物；刑事訴訟法第165 條之1 第2 項所稱之證物，如其
    蒐證程式合法，並經合法調查，自具證據能力。因此檢察官
    如提出通訊監察錄音之譯文為其證據方法，實乃以其監聽所
    得之錄音帶或光碟，為調查犯罪所得之證物，法院本應依刑
    事訴訟法第165 條之1 所列之方法調查，以判斷該錄音帶或
    光碟是否與通訊監察錄音之譯文相符。而監聽錄音製作之譯
    文，雖通常為偵查犯罪機關單方面製作，然若被告或訴訟關
    係人對其真實性並無爭執，經法院於審判期日提示譯文供當
    事人辨認、表示意見並為辯論者，程式自屬適法（最高法院
    95年度臺上字第295 號、94年度臺上字第4665號判決意旨參
    照）。從而，本件上開通訊監察既係依法定程序所為，則基
    於該通訊監察所取得之監聽電話錄音，暨司法警察依據該監
    聽電話錄音而製作之通訊監察紀錄譯文，因其取得程序並無
    違法，通訊監察過程既已符合法定程序，而該等通訊監察譯
    文復經法院踐行證據調查程序，則該等譯文堪認有證據能力
    ，本院自得採為認定事實之證據，併予敘明。
  三再按刑事訴訟法第159 條之4 規定，可作為證據之文書有：
    一除顯有不可信之情況外，公務員職務上製作之紀錄文書、
    證明文書。二除顯有不可信之情況外，從事業務之人於業務
    上或通常業務過程所須製作之紀錄文書、證明文書。三除前
    二款之情形外，其他於可信之特別情況下所製作之文書。而
    該法條第2 款所稱從事業務之人於業務上或通常業務過程所
    須製作之紀錄文書、證明文書，因係於通常業務過程不間斷
    、有規律而準確之記載，且大部分紀錄係完成於業務終了前
    後，無預見日後可能會被提供作為證據之不實登載動機，不
    實之可能性小，除非該等紀錄文書或證明文書有顯然不可信
    之情況，否則有承認其為證據之必要；因此，採取上開文書
    作為證據，應注意該文書之製作，是否係於例行性之業務過
    程中，基於觀察或發現而當場或即時記載之特徵。查卷附之
    遠傳資料查詢1 份（見本院卷第88頁正反面），係電信業者
    依申請人申辦門號時所登記之身分資料而登錄，僅用以識別
    門號申請人之人別，顯非為訴訟上之特定目的而製作，而係
    屬於通常業務過程中不間斷之規律性、機械性記載，自屬於
    從事業務之人於業務上或通常業務過程所須製作之紀錄文書
    ，經查亦無顯不可信之情況，故上開用戶資料查詢單自應具
    有證據能力。
  四再按法院或檢察官依刑事訴訟法第208 條規定囑託醫院、學
    校或其他相當之機關、團體為鑑定時，祇須其以言詞或書面
    提出之鑑定報告，符合刑事訴訟法第206 條第1 項、第208
    條所規定之形式要件，即具有證據能力，此即屬於刑事訴訟
    法第159 條第1 項所稱「法律有規定」之特別情形。而刑事
    訴訟之鑑定，為證據調查方法之一種，係指由具有特別知識
    經驗之人或機關，就特別需要特殊知識經驗之事項，予以鑑
    識、測驗、研判及斷定，供為法院或檢察官認定事實之參考
    。刑事訴訟法第198 條規定：「鑑定人由審判長、受命法官
    或檢察官就下列之人選任一人或數人充之：一、就鑑定事項
    有特別知識經驗者。二、經政府機關委任有鑑定職務者。」
    ，第208 條第1 項前段規定：「法院或檢察官得囑託醫院、
    學校或其他相當之機關、團體為鑑定」即本此旨。上級檢察
    機關首長基於辦案實務需要，函示指定某類特殊案件之待鑑
    事項，囑託某一或某些特別具有該項專門知識經驗之機關，
    予以鑑定，並非法所不許（最高法院96年度臺上字第4177號
    判決要旨參照）。而法務部調查局業經臺灣高等法院檢察署
    檢察長概括囑託為有關「毒品種類、成份之鑑定」項目之鑑
    定機關（臺灣高等法院檢察署92年10月29日法檢決字第0920
    214529號函附之臺灣高等法院檢察署檢察長概括選任鑑定人
    或囑託鑑定機關〈團體〉名冊參照），是法務部調查局濫用
    藥物實驗室100 年3 月14日調科壹字第10023006380 號鑑定
    書（見偵762 號卷第125 頁），係由雲林地檢署經送鑑之標
    準作業流程送請法部部調查局進行鑑定；而卷附之行政院衛
    生署草屯療養院100 年6 月7 日草療鑑字第1000500204號鑑
    定書（見本院卷第63頁至第64頁），則係經本院囑託該機關
    為鑑定，有本院函文附卷可考（見本院卷第57頁），揆諸前
    揭說明，上開2 份鑑定書，均屬法律規定得為證據者，自均
    有證據能力。
  五末按被告以外之人於審判外之陳述，雖不符刑事訴訟法第15
    9 條之1 至之4 之規定，而經當事人於審判程序同意作為證
    據，法院審酌該言詞陳述或書面陳述作成時之情況，認為適
    當者，亦得為證據，同法第159 條之5 第1 項定有明文。其
    立法意旨在於傳聞證據未經當事人之反對詰問予以核實，原
    則上係予排除，惟若當事人已放棄對原供述人之反對詰問權
    ，於審判程序中表明同意該等傳聞證據可作為證據，基於證
    據資料愈豐富，愈有助於真實發見之理念，並尊重當事人對
    傳聞證據之處分權，且強化言詞辯論主義，使訴訟程序進行
    順暢，此時，法院自可承認該傳聞證據之證據能力。查本判
    決除上揭所述證據外，以下所引被告以外之人之言詞或書面
    陳述，雖未符同法第159 條之1 至之4 之規定，但經檢察官
    、被告及辯護人同意或不爭執供為證據使用，本院審酌該等
    供述證據之作成及取得之狀況，未見違法或不當取證之情事
    ，且為證明被告犯罪事實存否所必要，以之作為證據，認屬
    適當，復經本院於審判期日就上開證據依法進行調查、辯論
    ，依刑事訴訟法第159 條之5 規定，均具有證據能力。
貳、認定犯罪事實所憑之證據及理由：
  一訊據被告廖欣虹就上揭犯罪事實均自白不諱，並於歷次警詢
    、偵查及本院羈押庭、準備程序及審理中坦承在卷（見100
    年度偵字第1310號卷【下稱偵1310號卷】第22頁至第25頁、
    偵762 號卷第11頁至第14頁、本院100 年度聲羈字第30號卷
    卷第6 頁至第8 頁、偵762 號卷第117 頁至第118 頁、偵13
    10號卷第40頁至第42頁、偵762 號卷第144 頁至第146 頁、
    本院卷第11頁至第16頁、第39頁至第44頁、第105 頁、第11
    3 頁反面至第115 頁），核與證人朱文山、廖鳳茹、湯淑如
    、王逸涵分別於警詢及偵查中所述相符（見偵762 號卷第17
    頁至第18頁、第25頁至第27頁、第29頁至第30頁、第40頁至
    第42頁、第44頁至第46頁、第54頁至第56頁、第80頁至第84
    頁、第100 頁至第109 頁），並有指認犯罪嫌疑人紀錄表3
    紙、相片影像資料查詢結果1 紙附卷可證（見偵762 號卷第
    19頁、第33頁、第47頁；第96頁）。
  二又被告所持用之門號0000000000、0000000000、0000000000
    號行動電話，確有與上揭證人等所持用或使用之行動電話、
    室內電話及公共電話通聯之紀錄，有本院99年度聲監續字第
    255 號、第373 號、第428 號、第475 號、99年度聲監字第
    671 號、99年聲監字第562 號通訊監察書暨電話附表及如附
    表二至五各編號所示之通訊監察譯文各1 份附卷可稽（彰警
    刑偵三字第000007141 號卷【下稱彰警卷】第66頁、第68頁
    、第70頁、第78頁、第72頁；偵762 號卷第85頁至第93頁、
    第32頁、第48頁正反面、第21頁正反面、本院卷第93頁、第
    94頁）。而經本院核對如附表二至五各編號所示之通訊監察
    譯文內容，使用如「處理1 點」、「抓1 隻」、「我甘苦想
    要」、「1 隻」、「3 喔」、「查某」、「查埔2 張」、「
    公ㄚ還是母ㄚ」、「1 張」等暗語，確屬實務上常見之毒品
    交易對話。綜上所述，足徵上揭證人朱文山、廖鳳茹、湯淑
    如、王逸涵所指證之歷次通話均係聯絡購買海洛因或甲基安
    非他命等情，尚非憑空虛捏，應堪採信，前揭行動電話通訊
    監察譯文，與證人等之證述有相當之關聯性，足以補強證人
    等之證詞，而擔保其前開所稱向被告購買毒品海洛因或甲基
    安非他命之真實性。復以，證人廖鳳茹、湯淑如、王逸涵於
    警詢中分別證實其有施用海洛因之習慣（見偵762 號卷第29
    頁反面、第44頁反面、第80頁反面），證人朱文山亦證稱其
    有施用甲基安非他命之習慣（見偵762 號卷第18頁），且證
    人廖鳳茹、湯淑如、王逸涵均有施用第一級毒品之前科，證
    人朱文山則有施用第二級毒品之前科，有證人王逸涵施用毒
    品判決書2 份、證人湯淑如之觀察勒戒裁定書、證人廖鳳茹
    、朱文山之臺灣高等法院全國前案簡列表各1 份附卷可考（
    見本院卷第70頁至第83頁），可見證人廖鳳茹、湯淑如、王
    逸涵確有施用海洛因毒品慣行，證人朱文山確有施用甲基安
    非他命毒品慣行，並分別有向被告購毒施用之需求。
  三按販賣毒品之所謂販賣行為，係行為人基於營利之目的，而
    販入或賣出毒品而言。販賣毒品者，其主觀上須有營利之意
    圖，且客觀上有販賣之行為，即足構成，至於實際上是否已
    經獲利，則非所問，即於有償讓與他人之初，係基於營利之
    意思，並著手實施，而因故無法高於購入之原價出售，最後
    不得不以原價或低於原價讓與他人時，仍屬販賣行為。必也
    始終無營利之意思，以原價或低於原價有償讓與他人，方難
    謂為販賣行為，而僅得以轉讓罪論處（參見最高法院93年度
    臺上字第1651號、94年度臺上字第5317號判決要旨）。又販
    賣海洛因、甲基安非他命係違法行為，非可公然為之，且有
    其獨特之販售通路及管道，復無公定價格，易於增減分裝之
    份量，故各別買賣之價量，或隨雙方關係深淺、資力、需求
    、認知，及貨源多寡、查緝鬆嚴、對購買者之風險評估等而
    異其標準，非可一概而論。再近年來，政府為杜絕毒品氾濫
    ，對於查緝施用及販賣毒品均嚴加執行，販賣毒品罪既屬重
    罪，設如無利可圖，衡情一般持有毒品之人當無輕易將所持
    有之甲基安非他命轉讓他人，甘冒另向他人購買時，遭致查
    獲之危險；而販賣之利得，除經承認犯行，或帳冊價量均臻
    明確外，委難察得實情，縱未確切查得販賣賺取之實際差價
    ，但除別有事證，足認係按同一價格轉讓，確未牟利外，尚
    難執此認為非法販賣之事證有所不足，致知過坦承者難辭重
    典，飾詞否認者反得逞僥倖，而失情理之平。惟販賣毒品之
    人從價差或量差中牟利之方式雖異，然其販賣目的在意圖營
    利則同一，堪認販賣者購入海洛因、甲基安非他命之價格必
    較其售出之價格低廉，或係以同一價格而減少海洛因、甲基
    安非他命之份量，而從中賺取差額利潤圖利之意圖及事實，
    此應屬合於論理法則，且不違背社會通常經驗之理性判斷。
    查本件被告將第一級毒品海洛因、第二級毒品甲基安非他命
    交付予販賣對象即證人朱文山、廖鳳茹、湯淑如、王逸涵時
    ，均有約定對價，且於本院審理時自承從中抽取部份毒品施
    用而得利（見本院卷第115 頁），是以揆諸上揭判決意旨，
    足認被告有營利之意圖。
  四另按「安非他命」、「甲基安非他命」均係屬毒品危害防制
    條例第2 條第2 項第2 款所列之第二級毒品，二者雖多為硫
    酸鹽或鹽酸鹽，可溶於水，為白色、略帶苦味之結晶，但使
    用劑量及致死劑量，仍屬有別，且目前國內發現者都為甲基
    安非他命的鹽酸鹽，國內緝獲之安非他命藥物，多為甲基安
    非他命，有行政院衛生署管制藥品管理局93年2 月9 日管宣
    字第0930001092號函、93年12月22日管宣字第0930012251號
    函各1 紙闡述甚詳，可見安非他命與甲基安非他命，係毒性
    有差別之第二級毒品（最高法院97年度臺上字第4536號判決
    同此見解）；又安非他命在國內取得不易，施用情形較少，
    實務上尿液檢驗結果係甲基安非他命陽性反應者佔大部分等
    情，業經法務部調查局93年05月04日調科壹字第0936241398
    0 號函述明綦詳；復衡諸一般施用毒品者並不知「安非他命
    」、「甲基安非他命」之區別，對所施用之毒品究為何者並
    無辯明之能力等情，及參酌本件扣案如附表六編號一所示之
    透明結晶2 包，經送行政院衛生署草屯療養院鑑定，鑑定結
    果檢出甲基安非他命成分，有該局100 年6 月7 日草療鑑字
    第1000500204號鑑定書1 份附卷可考（見本院卷第63頁），
    綜合上開資料推斷，足認被告於犯罪事實欄一之(四)所示之時
    、地販賣予證人朱文山之毒品為甲基安非他命之可能性較高
    ，是被告販賣予證人朱文山者，應係第二級毒品「甲基安非
    他命」，證人朱文山於警詢、偵訊筆錄關於此部分毒品名稱
    均稱為「安非他命」，應係誤述，附此敘明。
  五綜上所述，堪信被告自白與事實相符而足資採認，本件事證
    明確，應予依法論科。
、論罪科刑：
  一查海洛因及甲基安非他命分別係屬毒品危害防制條例第2 條
    第2 項第1 款、第2 款所列之第一級、第二級毒品。故核被
    告就犯罪事實欄一之(一)至(三)部分，均係犯毒品危害防制條例
    第4 條第1 項之販賣第一級毒品罪；就犯罪事實欄一之(四)部
    分，係犯毒品危害防制條例第4 條第2 項之販賣第二級毒品
    罪。被告各次非法持有第一級毒品海洛因、第二級毒品甲基
    安非他命之低度行為，分別為其各次進而販賣之高度行為所
    吸收，均不另論罪。被告所犯11次販賣第一級毒品罪及1 次
    販賣第二級毒品罪間，犯意各別，行為互異，應予分論併罰
    。又被告於偵查及審判中均自白犯本件共11次販賣第一級毒
    品罪及1 次販賣第二級毒品罪，均應依毒品危害防制條例第
    17條第2 項規定減輕其刑。
  二至被告稱其已向雲林地檢署供出其毒品上手，請求依毒品危
    害防制條例第17條第1 項之規定減輕其刑。惟經本院向雲林
    地院檢署函查結果，該署函覆稱：被告供出之上手涉毒品危
    害防制條例嫌疑重大，現由雲林地檢署指揮偵辦中，仍於蒐
    證調查階段，尚未有查緝之適當時機等語，有雲林地檢署10
    0 年6 月13日雲檢文天100 偵762 字第16775 號函附之100
    年6 月1 日彰警刑偵三字第1000034850號函暨職務報告書1
    份附卷可考（見本院卷第54頁至第56頁）。嗣本院於言詞辯
    論終結前再次電詢是否查獲該名上手，雲林地檢署仍稱該案
    尚在偵辦中，有本院洽辦公務電話紀錄單1 紙存卷可查（見
    本院卷第89頁）。是被告雖確有主動告發上手，但尚未經查
    獲該人販賣毒品相關事證，且無從預知偵查機關在本院辯論
    終結前能否破獲，是被告並無毒品危害防制條例第17條第1
    項減刑規定之適用。辯護人雖辯護稱：本件上手販賣毒品之
    不法情事已在檢警掌控中，僅待相關證據資料齊備即可查緝
    移送，與該條立法目的在加強毒品追查成效，有效防止毒品
    蔓延之意旨相符，且檢警證據蒐集、收網快慢之不利益不應
    歸於被告，因此條文所稱「查獲上手」應從寬認定，本件應
    予酌減其刑等語（見本院卷第118 頁反面、第130 頁至第13
    8 頁公設辯護人辯護書）。然查毒品危害防治條例第17條第
    1 項條文所稱之「因而查獲」，係指供出毒品來源者之具體
    人別資料，例如：姓名、年籍、住居所或其他足資辨別之特
    徵，使偵查犯罪之公務員因而對之發動偵查，並查得該毒品
    來源者之犯罪，因而破獲者而言（最高法院99年度臺非字第
    293 號、99年度臺上字第4392號判決意旨參照）。本件被告
    雖供出毒品來源，使檢警機構因而發動偵查，然依前開彰化
    縣警察局及雲林地檢署之函覆觀之，本件尚在蒐證階段，至
    於該上手是否涉犯毒品危害防制條例之罪而得查獲，仍有待
    檢警機構續行偵查。本件既未因而查獲該上手，自無從爰引
    毒品危害防制條例第17條第1 項之規定據以減刑，附此敘明
    。
  三復按有無刑法第59條酌減其刑之適用，應就被告犯罪行為時
    之情狀為觀察，尚難因其在犯罪後，另有類如自首、自白或
    供出毒品來源因而查獲等法定減輕其刑或免除其刑之事由，
    即反推無刑法第59條之適用，否則將有違刑法第62條鼓勵被
    告自新，以及毒品危害防制條例第17條：「為有效破獲上游
    之製造、販賣、運輸毒品組織，鼓勵毒販供出毒品來源之上
    手，有效推展斷絕供給之緝毒工作，對查獲之毒販，供出毒
    品來源，因而破獲者，修正為應減輕其刑或免除其刑。又為
    使製造、販賣或運輸毒品案件之刑事訴訟程序儘早確定，鼓
    勵被告自白認罪，開啟其自新之路，對製造、販賣或運輸毒
    品罪之被告於偵查及審判中均自白者，增列應減輕其刑之規
    定，採行寬厚之刑事政策」之立法意旨。況毒品危害防制條
    例第17條第2 項之增訂，既出於採行寬厚之刑事政策，當無
    排除刑法第59條規定同時適用之理。又本院審酌被告所犯販
    賣第一級、第二級毒品罪之法定本刑分別為：「製造、運輸
    、販賣第一級毒品者，處死刑或無期徒刑；處無期徒刑者，
    得併科新臺幣2 千萬元以下罰金」、「製造、運輸、販賣第
    二級毒品者，處無期徒刑或7 年以上有期徒刑，得併科新臺
    幣1 千萬元以下罰金。」，然同為販賣第一級、第二級毒品
    之人，其原因動機不一，犯罪情節未必盡相同，或有大盤毒
    梟者，亦有中、小盤之分，甚或僅止於吸毒者友儕間為求互
    通有無之有償轉讓者亦有之，其販賣行為所造成危害社會之
    程度自屬有異，法律科處此類犯罪，所設之法定最低本刑卻
    同，不可謂不重，自非不可依客觀之犯行與主觀之惡性二者
    加以考量其情狀是否有可憫恕之處，適用刑法第59條之規定
    酌量減輕其刑，期使個案裁判之量刑能斟酌至當，符合比例
    原則。本件被告固有上述販賣第一、二級毒品之犯行，然其
    自承係因遭婆婆多方刁難，婆媳間感情失和，其配偶亦未能
    助其排解糾紛，其因此意志消沈，染上毒癮，為滿足施用毒
    品之慾求，減省購買毒品之花費，遂於上揭證人要求購買毒
    品時，涉險販毒等語（見本院卷第115 頁正反面、第116 頁
    反面、第117 頁反面），其販賣毒品之行為雖絕無可取，但
    其所得利者，僅係賺取部分毒品供已施用，並非用於積極謀
    取暴利之途，且被告本件起訴販賣海洛因之犯行為11次，各
    次販毒所收取之對價為1,000 元至3,000 元間；販賣甲基安
    非他命之犯行則僅有1 次，收取之對價為1,000 元，顯見被
    告販賣之數量非鉅，相對於長期且大量販賣毒品之大毒梟，
    其對社會治安及國民健康所造成之危害尚屬較輕，犯罪情節
    亦非重大。而刑罰除制裁功能外，亦寓有教育、感化之目的
    ，期使誤入歧途而有心遷善改過者，可以早日復歸家庭及社
    會，故被告所犯販賣第一、二級毒品之情節，不免有情輕法
    重之情形，其犯罪情狀顯可憫恕，雖科以減輕其刑後之法定
    最低刑度，仍嫌過重，爰依刑法第59條之規定，就被告本件
    販賣第一級毒品海洛因11次、第二級毒品甲基安非他命1 次
    之犯行均酌減其刑，並均遞減之。
  四爰審酌被告因婆媳失和，家庭關係不睦，在外結識友人而染
    上毒癮，為圖減省施用毒品之費用，竟進一步鋌而走險，非
    法販毒謀利，無視於國家防制毒品危害之禁令，戕害他人之
    身心發展，使購買毒品者亦沈淪於此，危害社會治安及有相
    當之惡性，惟兼慮及其販賣毒品之次數、數量、各次交易金
    額，並衡酌被告犯後就各次犯行均悉數坦承，且供出毒品來
    源，雖未因此而查獲上手，惟堪認被告確實頗有悔意，且被
    告販賣毒品之對象僅有4 人，並無廣為散發毒害之情；另被
    告除施用毒品案件外，前無其他犯罪前科，有臺灣高等法院
    被告前案紀錄表在卷可參，素行尚可，又被告自承有國中肄
    業之智識程度，雖學過美髮，然均在家協助配偶種菜、賣菜
    ，無奈日常生活事事均遭婆婆指責，其配偶亦未能助其排解
    婆媳糾紛，因此家庭關係失和，意志消沈，染上毒癮，而其
    育有3 子，最小僅國小五年級，最大有高中二年級，其與孩
    子感情甚篤（見本院卷第115 頁反面至第117 頁反面），復
    衡酌被告胞妹亦到庭稱：伊曾親眼見被告配偶毆打被告，被
    告與其配偶感情不太好，伊與被告個性均不善表達，但是感
    情仍佳，娘家的人都願意支持被告等語（見本院卷第119 頁
    至第120 頁），可見被告婚後生活雖非盡如人意，然仍有其
    關愛之子女及原生家庭能夠給予其支持，且被告擁有美髮及
    農業之ㄧ技之長，他日若復歸社會，並習取教訓，當能回歸
    正途等一切情狀，量處如主文所示之刑。又考量被告為66年
    次，現年34歲，正值壯年，可認其人生黃金時期有部分注定
    要在獄中度過，果若本院量以被告較長之執行刑，勢必使得
    被告更難以回歸社會，重新體會作為人的意義與尊嚴，對於
    社會的警示、教化，也沒有功用，可見此種刑之量定對被告
    及社會均未有益處，故審酌被告若能改過遷善，早日回歸家
    庭與社會，將來仍有所作為，且參諸刑法第51條第5 款原係
    採限制加重原則，而非累加原則之意旨，爰為被告定如主文
    所示之應執行刑，以期兼顧對於被告之警示及更生。至公訴
    人具體求處定應執行刑為有期徒刑16年，惟本院審酌上情，
    認量處如主文所示之應執行刑為適當，公訴人之求刑，核屬
    過重，附此敘明。
  五沒收部分：
    (一)按毒品危害防制條例第19條第1 項規定性質上係沒收之補
      充規定，屬於本條所定沒收之標的，如得以直接沒收者，
      判決主文僅宣告沒收即可，不生「追徵其價額」或「以其
      財產抵償之」問題，須沒收之標的全部或一部不能沒收時
      ，始生「追徵其價額」或「以其財產抵償之」選項問題。
      而「追徵其價額」或「以其財產抵償之」係屬兩種選項，
      分別係針對現行貨幣以外之其他財產與現行貨幣而言。其
      中，「追徵其價額」者，係指所沒收之物為金錢以外之其
      他財物而無法沒收時，因其實際價值不確定，應追徵其價
      額，使其繳納與原物相當之價額，並無以其財產抵償之問
      題。倘嗣後追徵其金錢價額，不得結果而須以其財產抵償
      者，要屬行政執行機關依強制執行之法律之執行問題，即
      無不能執行之情形，自毋庸諭知「或以其財產抵償之」。
      如不能沒收之沒收標的為金錢時，因價值確定，判決主文
      直接宣告「以其財產抵償之」即可，不發生追徵價額之問
      題（最高法院99年度第5 次刑事庭會議決議參照）。又按
      毒品危害防制條例第19條第1 項規定，犯販賣毒品罪者，
      其犯罪所得之財物均沒收之，係採義務沒收主義。故販賣
      毒品所得之對價，不問其中成本若干，利潤多少，均應全
      部諭知沒收，貫徹政府查禁煙毒之決心，以符立法本旨（
      最高法院91年度臺上字第2419號判決意旨參照）。是以被
      告如犯罪事實欄一之(一)1.、3.至6.所示之販賣毒品海洛因
      所得1,500 元、1,000 元、3,000 元、1,000 元、1,000
      元，如犯罪事實欄一之(二)所示之販賣毒品海洛因所得1,00
      0 元、1,000 元，如犯罪事實欄一之(三)2.所示之販賣毒品
      海洛因所得1,000 元，如犯罪事實欄一之(四)所示之販賣毒
      品甲基安非他命所得1,000 元雖均未扣案，然為被告因犯
      罪所得之財物，應依毒品危害防制條例第19條第1 項規定
      ，於被告該次犯罪主文下諭知沒收，如全部或一部不能沒
      收時，應以被告之財產抵償之（金錢無從追徵其價額）。
      至被告如犯罪事實欄一之(一)2.所示之販賣毒品海洛因犯行
      ，並未實際收取金錢，而係以柏格香精油1 瓶充作價金，
      該瓶精油雖未扣案，惟係被告因犯罪所得之財物，揆諸前
      開規定，仍應諭知沒收，如全部或一部不能沒收時，應追
      徵其價額。另本院於審理時，在扣案如附表六編號八之帳
      冊塑膠套內發現10,000元現金，當庭諭知入庫，被告復自
      承其中5,000 元係如犯罪事實欄一之(一)7.所示之販賣毒品
      海洛因所得3,000 元，及犯罪事實欄一之(三)1.所示之販賣
      毒品海洛因所得2,000 元（見本院卷第111 頁正反面），
      是此部分應均依毒品危害防制條例第19條第1 項規定，於
      被告各該次犯罪主文下諭知沒收。
    (二)復按毒品危害防制條例第19條第1 項所規定之沒收，固為
      刑法之特別規定，採義務沒收主義，但上開法條既無「不
      問屬於犯人與否，沒收之」之規定，自屬相對沒收主義之
      立法，仍應以該物品屬於犯人所有者為限，始應予以沒收
      ，庶符沒收制度之基本原則（最高法院89年度臺上字第56
      05號、90年度臺上字第626 號判決意旨參照）。又查行動
      電話服務需以SIM 卡為使用介面，因此電信公司於出租行
      動電話門號予消費者使用時，即同時附帶提供晶片卡作為
      消費者門號使用之介面，故電信公司接受消費者申辦門號
      並將該門號開通上線時，該SIM 卡之所有權亦移轉予消費
      者（最高法院97年度臺上字第3890號判決參照），是以就
      行動電話之SIM 卡亦得宣告沒收。查被告所持有之不詳廠
      牌行動電話3 支（各含門號0000000000、0000000000、00
      00000000號SIM 卡共3 張），門號申登人雖均非被告，有
      遠傳資料查詢1 份在卷可考（見本院卷第88頁正反面），
      然係分別經被告之友人贈予被告使用，或由被告購買而得
      ，搭配之不詳廠牌行動電話3 隻亦係由被告購買而得，業
      據被告於本院審理時供述在卷（見本院卷第109 頁正反面
      ），是上開物品所有權均歸屬被告，且係除犯罪事實欄一
      之(一)1.部分外，供其分別用以聯絡販賣第一級毒品海洛因
      及第二級毒品甲基安非他命予證人廖鳳茹、湯淑如、王逸
      涵及朱文山時使用，核與上開證人等所述情節相符，並有
      如附表二至五各編號所示之通訊監察譯文在卷可稽，上開
      3 門號之手機及SIM 卡雖未經扣案，然既不能證明業已滅
      失，自應依毒品危害防制條例第19條第1 項規定，分別於
      被告所犯各罪下宣告沒收，如全部或一部不能沒收時，則
      應追徵其價額。
    (三)附表六所示之扣案物部分：
      1.附表六編號一：
        扣案之透明結晶2 包，經送行政院衛生署草屯療養院
          鑑定，鑑定結果檢出甲基安非他命成分，有該局100
          年6 月7 日草療鑑字第1000500204號鑑定書1 份附卷
          可考（見本院卷第63頁）。
        被告當庭供稱：查扣的甲基安非他命是要供自己施用
          的等語（見本院卷第115 頁），且被告確有施用第二
          級毒品之犯行，有被告臺灣高等法院被告前案紀錄表
          在卷可考，是被告供承扣案甲基安非他命係供其自身
          施用乙節，尚非虛妄。又本件起訴被告販賣第二級毒
          品甲基安非他命之時間為99年11月18日，惟查扣此2
          包甲基安非他命之時間為100 年1 月28日，是以尚無
          證據顯示扣案之甲基安非他命與被告本件犯行有關，
          爰不予宣告沒收，宜由檢察官另行處理。
      2.附表六編號二：
        扣案之粉末檢品3 包，經送法務部調查局濫用藥物實
          驗室鑑定，鑑定結果檢出海洛因成分，有該局100 年
          3 月14日調科壹字第10023006380 號鑑定書1 份附卷
          可考（見偵字第762 號卷第125 頁）。
        依照中部地區巡防局第四二岸巡大隊扣押物品清單（
          保管字號：100 年度毒保字第41號），被告扣案之海
          洛因共計4 包，惟第4 包海洛因之備註欄記載：「編
          號30：內為兩支疑似摻有第一級毒品海洛因」，而依
          彰化縣警察局扣押物品目錄表編號30為「摻有海洛因
          香菸2 支」，有上開扣押物品清單、扣押物品目錄表
          各1 份在卷可考（見偵1310號卷第15頁、彰警卷第14
          頁），足證被告被查扣之第4 包海洛因實為煙捲2 支
          。而該2 支煙捲經送法務部調查局送驗結果，均未發
          現含法定毒品成分，有上開100 年3 月14日調科壹字
          第10023006380 號鑑定書1 份附卷可考（見偵字第76
          2 號卷第125 頁），是以起訴書認本件扣案之海洛因
          數量為4 包，容有誤會，爰予更正。
        被告當庭供稱：查扣的海洛因是要供自己施用的等語
          （見本院卷第115 頁），且被告確有施用第一級毒品
          之犯行，有被告臺灣高等法院被告前案紀錄表在卷可
          考，是被告供承扣案海洛因係供其自身施用乙節，尚
          非虛妄。又本件起訴被告販賣第一級毒品海洛因之時
          間為99年7 月至100 年1 月5 日，惟查扣此3 包海洛
          因之時間為100 年1 月28日，是以尚無證據顯示扣案
          之海洛因與被告本件犯行有關，爰不予宣告沒收，宜
          由檢察官另行處理。
      3.附表六編號三、五部分：被告於本院審理時當庭表示係
        賭博所得（見本院卷第110 頁、第111 頁反面），查無
        證據顯示與本件犯罪事實相關，爰不予宣告沒收。
      4.附表六編號四部分：被告於本院審理中自承該5,000 元
        係如犯罪事實欄一之(一)7.所示之販賣毒品海洛因所得3,
        000 元，及犯罪事實欄一之(三)1.所示之販賣毒品海洛因
        所得2,000 元，應予沒收，已如前(一)所述。
      5.附表六編號六、七部分：與本件犯罪事實無關，爰不予
        宣告沒收，宜由檢察官另行處理。
      6.附表六編號八部分：被告當庭表示係用以記事，惟並未
        記載與販賣毒品相關之內容（見本院卷第110 頁反面）
        ，查無證據顯示與本件犯罪事實相關，爰不予宣告沒收
        。
      7.附表六編號九部分：被告當庭表示：沒有印象扣案之行
        動電話是否曾搭配本件犯罪事實所載之行動電話門號使
        用，但好像不是，因為這支是後來才買的；門號000000
        0000號行動電話是平常在用的等語（見本院卷第13頁、
        第109 頁、第110 頁），查無證據顯示與本件犯罪事實
        相關，爰不予宣告沒收。
肆、應適用之法條：
  一刑事訴訟法第299 條第1 項前段。
  二毒品危害防制條例第4 條第1 項、第2 項、第17條第2 項、
    第19條第1 項。
  三刑法第11條、第59條、第51條第5 款。
本案經檢察官江柏青到庭執行職務。
中    華    民    國  100     年    8     月    17    日
                  刑事第五庭    審判長法  官  吳基華
                                      法  官  張文俊
                                      法  官  段奇琬
以上正本證明與原本無異。
如不服本判決應於收受判決後10日內向本院提出上訴書狀，並應
敘述具體理由；其未敘述上訴理由者，應於上訴期間屆滿後20日
內向本院補提理由書（均須按他造當事人之人數附繕本）。「切
勿逕送上級法院」。
                                      書記官  高培馨
中    華    民    國  100     年    8     月    17    日
附錄本件論罪科刑法條全文：
毒品危害防制條例第4條
製造、運輸、販賣第一級毒品者，處死刑或無期徒刑；處無期徒
刑者，得併科新臺幣2 千萬元以下罰金。
製造、運輸、販賣第二級毒品者，處無期徒刑或7 年以上有期徒
刑，得併科新臺幣1 千萬元以下罰金。
製造、運輸、販賣第三級毒品者，處5 年以上有期徒刑，得併科
新臺幣7 百萬元以下罰金。
製造、運輸、販賣第四級毒品者，處3 年以上10年以下有期徒刑
，得併科新臺幣3 百萬元以下罰金。
製造、運輸、販賣專供製造或施用毒品之器具者，處1 年以上7
年以下有期徒刑，得併科新臺幣1 百萬元以下罰金。
前五項之未遂犯罰之。
附表一： 被告各犯罪事實及所犯罪名、所處之刑
┌──┬──────────┬────────────────────────┐
│編號│犯罪事實            │所犯罪名、所處之刑                              │
├──┼──────────┼────────────────────────┤
│ 一 │犯罪事實欄一之(一)1.  │廖欣虹販賣第一級毒品，處有期徒刑柒年陸月。未扣案│
│    │                    │之販賣毒品所得新臺幣壹仟伍佰元沒收，如全部或一部│
│    │                    │不能沒收時，以其財產抵償之。                    │
├──┼──────────┼────────────────────────┤
│ 二 │犯罪事實欄一之(一)2.  │廖欣虹販賣第一級毒品，處有期徒刑柒年陸月。未扣案│
│    │                    │之販賣毒品所得柏格香精油壹瓶沒收，如全部或一部不│
│    │                    │能沒收時，追徵其價額；未扣案之不詳廠牌行動電話壹│
│    │                    │支（含門號0000000000號SIM 卡壹張）沒收│
│    │                    │，如全部或一部不能沒收時，追徵其價額。          │
├──┼──────────┼────────────────────────┤
│ 三 │犯罪事實欄一之(一)3.  │廖欣虹販賣第一級毒品，處有期徒刑柒年陸月。未扣案│
│    │                    │之販賣毒品所得新臺幣壹仟元沒收，如全部或一部不能│
│    │                    │沒收時，以其財產抵償之；未扣案之不詳廠牌行動電話│
│    │                    │壹支（含門號0000000000號SIM 卡壹張）沒│
│    │                    │收，如全部或一部不能沒收時，追徵其價額。        │
├──┼──────────┼────────────────────────┤
│ 四 │犯罪事實欄一之(一)4.  │廖欣虹販賣第一級毒品，處有期徒刑柒年陸月。未扣案│
│    │                    │之販賣毒品所得新臺幣仟元沒收，如全部或一部不能│
│    │                    │沒收時，以其財產抵償之；未扣案之不詳廠牌行動電話│
│    │                    │壹支（含門號0000000000號SIM 卡壹張）沒│
│    │                    │收，如全部或一部不能沒收時，追徵其價額。        │
├──┼──────────┼────────────────────────┤
│ 五 │犯罪事實欄一之(一)5.  │廖欣虹販賣第一級毒品，處有期徒刑柒年陸月。未扣案│
│    │                    │之販賣毒品所得新臺幣壹仟元沒收，如全部或一部不能│
│    │                    │沒收時，以其財產抵償之；未扣案之不詳廠牌行動電話│
│    │                    │壹支（含門號0000000000號SIM 卡壹張）沒│
│    │                    │收，如全部或一部不能沒收時，追徵其價額。        │
├──┼──────────┼────────────────────────┤
│ 六 │犯罪事實欄一之(一)6.  │廖欣虹販賣第一級毒品，處有期徒刑柒年陸月。未扣案│
│    │                    │之販賣毒品所得新臺幣壹仟元沒收，如全部或一部不能│
│    │                    │沒收時，以其財產抵償之；未扣案之不詳廠牌行動電話│
│    │                    │壹支（含門號0000000000號SIM 卡壹張）沒│
│    │                    │收，如全部或一部不能沒收時，追徵其價額。        │
├──┼──────────┼────────────────────────┤
│ 七 │犯罪事實欄一之(一)7.  │廖欣虹販賣第一級毒品，處有期徒刑柒年陸月。扣案之│
│    │                    │販賣毒品所得新臺幣仟元沒收；未扣案之不詳廠牌行│
│    │                    │動電話壹支（含門號0000000000號SIM 卡壹│
│    │                    │張）沒收，如全部或一部不能沒收時，追徵其價額。  │
├──┼──────────┼────────────────────────┤
│ 八 │犯罪事實欄一之(二)1.  │廖欣虹販賣第一級毒品，處有期徒刑柒年陸月。未扣案│
│    │                    │之販賣毒品所得新臺幣壹仟元沒收，如全部或一部不能│
│    │                    │沒收時，以其財產抵償之；未扣案之不詳廠牌行動電話│
│    │                    │壹支（含門號0000000000號SIM 卡壹張）沒│
│    │                    │收，如全部或一部不能沒收時，追徵其價額。        │
├──┼──────────┼────────────────────────┤
│ 九 │犯罪事實欄一之(二)2.  │廖欣虹販賣第一級毒品，處有期徒刑柒年陸月。未扣案│
│    │                    │之販賣毒品所得新臺幣壹仟元沒收，如全部或一部不能│
│    │                    │沒收時，以其財產抵償之；未扣案之不詳廠牌行動電話│
│    │                    │壹支（含門號0000000000號SIM 卡壹張）沒│
│    │                    │收，如全部或一部不能沒收時，追徵其價額。        │
├──┼──────────┼────────────────────────┤
│ 十 │犯罪事實欄一之(三)1.  │廖欣虹販賣第一級毒品，處有期徒刑柒年陸月。扣案之│
│    │                    │販賣毒品所得新臺幣貳仟元沒收；未扣案之不詳廠牌行│
│    │                    │動電話壹支（含門號0000000000號SIM 卡壹│
│    │                    │張）沒收，如全部或一部不能沒收時，追徵其價額。  │
├──┼──────────┼────────────────────────┤
│十一│犯罪事實欄一之(三)2.  │廖欣虹販賣第一級毒品，處有期徒刑柒年陸月。未扣案│
│    │                    │之販賣毒品所得新臺幣壹仟元沒收，如全部或一部不能│
│    │                    │沒收時，以其財產抵償之；未扣案之不詳廠牌行動電話│
│    │                    │壹支（含門號0000000000號SIM 卡壹張）沒│
│    │                    │收，如全部或一部不能沒收時，追徵其價額。        │
├──┼──────────┼────────────────────────┤
│十二│犯罪事實欄一之(四)    │廖欣虹販賣第二級毒品，處有期徒刑壹年玖月。未扣案│
│    │                    │之販賣毒品所得新臺幣壹仟元沒收，如全部或一部不能│
│    │                    │沒收時，以其財產抵償之；未扣案之不詳廠牌行動電話│
│    │                    │壹支（含門號0000000000號SIM 卡壹張）沒│
│    │                    │收，如全部或一部不能沒收時，追徵其價額。        │
└──┴──────────┴────────────────────────┘
附表二：犯罪事實欄一之(一)部分
┌──┬────┬────┬─────┬─────────────┬─────┬────┐
│編號│日期    │時間    │通話對象  │通話內容                  │通訊監察書│譯文出處│
├──┼────┼────┼─────┼─────────────┼─────┼────┤
│一  │99年7 月│13:46:19│0000000000│Ａ：喂。                  │99年度聲監│偵762 卷│
│    │9 日    │        │綽號「如意│Ｂ：喂，你們在哪？        │續字第255 │第85頁  │
│    │        │        │」之女子即│Ａ：同樣。                │號        │        │
│    │        │        │被告（下稱│Ｂ：我..我等一下先拿「15」│          │        │
│    │        │        │被告）    │    去給你？              │          │        │
│    │        │        │    ↑    │Ａ：喔。                  │          │        │
│    │        │        │00-0000000│Ｂ：啊？                  │          │        │
│    │        │        │  王逸涵  │Ａ：嗯。                  │          │        │
│    │        │        │          │Ｂ：我先回去載我兒子，我老│          │        │
│    │        │        │          │    公叫我先跟我媽拿給你，│          │        │
│    │        │        │          │    不然要等他爸有時候... │          │        │
│    │        │        │          │    那卡喔，那卡看到時候要│          │        │
│    │        │        │          │    寄去給你？還是怎樣？他│          │        │
│    │        │        │          │    試說今天會好啦，但是還│          │        │
│    │        │        │          │    沒下班，還沒拿給我們，│          │        │
│    │        │        │          │    我是要寄去給你？還是怎│          │        │
│    │        │        │          │    樣？我寄去「阿公」那，│          │        │
│    │        │        │          │    你在去「阿公」那拿，要│          │        │
│    │        │        │          │    嗎？不然還沒拿來，我先│          │        │
│    │        │        │          │    拿錢去給你，因為要回去│          │        │
│    │        │        │          │    載我兒子。            │          │        │
│    │        │        │          │Ａ：好啊。                │          │        │
│    │        │        │          │Ｂ：我等一下直接騎去，直接│          │        │
│    │        │        │          │    騎去麥寮找你。        │          │        │
│    │        │        │          │Ａ：好啊。                │          │        │
│    │        │        │          │Ｂ：好喔。我先拿錢給你。你│          │        │
│    │        │        │          │    可以先「處理一點」..啊│          │        │
│    │        │        │          │    ？                    │          │        │
│    │        │        │          │Ａ：好啊。                │          │        │
│    │        │        │          │Ｂ：好喔，我載我兒子而已，│          │        │
│    │        │        │          │    我老公去上班，所以我會│          │        │
│    │        │        │          │    慢慢騎。              │          │        │
│    │        │        │          │Ａ：好啊。                │          │        │
│    │        │        │          │Ｂ：好，我到打給你。      │          │        │
│    │        ├────┼─────┼─────────────┼─────┼────┤
│    │        │14:54:18│0000000000│Ｂ：我到了。              │99年度聲監│偵762 卷│
│    │        │        │   被告   │Ａ：好。                  │續字第255 │第86頁  │
│    │        │        │    ↑    │Ｂ：啊？                  │號        │        │
│    │        │        │0000000000│                          │          │        │
│    │        │        │  王逸涵  │                          │          │        │
├──┼────┼────┼─────┼─────────────┼─────┼────┤
│二  │99年7 月│17:25:14│0000000000│Ａ：喂。                  │99年度聲監│偵762 卷│
│    │9 日    │        │   被告   │Ｂ：姐ㄚ，你還又在那嗎？  │續字第255 │第86頁至│
│    │        │        │    ↑    │Ａ：沒ㄟ。                │號        │第87頁  │
│    │        │        │0000000000│Ｂ：啊？                  │          │        │
│    │        │        │  王逸涵  │Ａ：怎樣啦？              │          │        │
│    │        │        │          │Ｂ：什麼？                │          │        │
│    │        │        │          │Ａ：還在他們這啦！        │          │        │
│    │        │        │          │Ｂ：我可以再先跟你「抓1 隻│          │        │
│    │        │        │          │    」嗎？                │          │        │
│    │        │        │          │Ａ：我沒啦！那是人家的，你│          │        │
│    │        │        │          │    聽不懂喔？            │          │        │
│    │        │        │          │Ｂ：是喔？                │          │        │
│    │        │        │          │Ａ：就跟你說那是人家在做，│          │        │
│    │        │        │          │    現在換人家在做，我就沒│          │        │
│    │        │        │          │    做了，都過給他了。    │          │        │
│    │        │        │          │Ｂ：可以先「處理1 隻」嗎？│          │        │
│    │        │        │          │    我再給你就好了。      │          │        │
│    │        │        │          │Ａ：我要怎麼跟人家那個？我│          │        │
│    │        │        │          │    過2 天又要去台北了ㄟ。│          │        │
│    │        │        │          │Ｂ：我再給你就好了。      │          │        │
│    │        │        │          │Ａ：你給我？你哪時候要給我│          │        │
│    │        │        │          │    ？                    │          │        │
│    │        │        │          │Ｂ：我下禮拜要開庭ㄚ。    │          │        │
│    │        │        │          │Ａ：哪時？                │          │        │
│    │        │        │          │Ｂ：下禮拜五阿。          │          │        │
│    │        │        │          │Ａ：今天禮拜五捏！        │          │        │
│    │        │        │          │Ｂ：嗯啊，16號要開呀。    │          │        │
│    │        │        │          │Ａ：還1 禮拜捏！你現在不改│          │        │
│    │        │        │          │    ？哪時候要改？        │          │        │
│    │        │        │          │Ｂ：就剩最後1 次，我不是還│          │        │
│    │        │        │          │    要再拿卡片給你？      │          │        │
│    │        │        │          │Ａ：對啊。                │          │        │
│    │        │        │          │Ｂ：我再拿..我再給你就好了│          │        │
│    │        │        │          │    。好嗎？              │          │        │
│    │        │        │          │Ａ：人家去拿也還沒回來啦！│          │        │
│    │        │        │          │    人家去拿還沒回來你聽懂│          │        │
│    │        │        │          │    嗎？                  │          │        │
│    │        │        │          │Ｂ：要等到幾時？          │          │        │
│    │        │        │          │Ａ：我不知道他哪時候要回來│          │        │
│    │        │        │          │    ？                    │          │        │
│    │        │        │          │Ｂ：啊..不能先「處理1 隻」│          │        │
│    │        │        │          │    給我嗎？              │          │        │
│    │        │        │          │Ａ：要等他們回來。        │          │        │
│    │        │        │          │Ｂ：你知道要久？          │          │        │
│    │        │        │          │Ａ：我又沒在給人家管要多久│          │        │
│    │        │        │          │    ？我管他要多久？      │          │        │
│    │        │        │          │Ｂ：喔。                  │          │        │
│    │        ├────┼─────┼─────────────┼─────┼────┤
│    │        │18:20:49│0000000000│B 問A 剛剛說的那樣可以嗎？│99年度聲監│偵762 卷│
│    │        │        │   被告   │A 責怪B 怎有辦法這樣？不幫│續字第255 │第87頁至│
│    │        │        │    ↑    │忙A 他們卻要A 幫忙B ？B 表│號        │第88頁  │
│    │        │        │0000000000│示那是B 的老公跟A 他們吵架│          │        │
│    │        │        │  王逸涵  │、不幫忙A ，又不是B ，這是│          │        │
│    │        │        │          │最後1 次，算他自己的。    │          │        │
│    │        │        │          │A 表示要買車，B 的老公不幫│          │        │
│    │        │        │          │忙。                      │          │        │
│    │        │        │          │B 一直哀求A 再幫忙最後一次│          │        │
│    │        │        │          │。                        │          │        │
│    │        │        │          │A 數落B 這樣的說法已經很多│          │        │
│    │        │        │          │次了。                    │          │        │
│    │        │        │          │Ｂ：我甘苦想要（研判為施用│          │        │
│    │        │        │          │    海洛因而有戒斷之生理現│          │        │
│    │        │        │          │    象），我明天再給你。  │          │        │
│    │        │        │          │Ａ：免啦，我跟你說，你明天│          │        │
│    │        │        │          │    也不用拿來給我了，你說│          │        │
│    │        │        │          │    的喔..                │          │        │
│    │        │        │          │Ｂ：卡片..我卡片也是要拿給│          │        │
│    │        │        │          │    你阿！也是要拿去給你，│          │        │
│    │        │        │          │    不然就用寄的。        │          │        │
│    │        │        │          │Ａ：我跟你說，你寄給我就好│          │        │
│    │        │        │          │    。                    │          │        │
│    │        │        │          │Ｂ：寄給你..              │          │        │
│    │        │        │          │Ａ：你今天堅持要！好！你精│          │        │
│    │        │        │          │    油帶來跟他們換。      │          │        │
│    │        │        │          │Ｂ：精油？                │          │        │
│    │        │        │          │Ａ：恩。                  │          │        │
│    │        │        │          │Ｂ：我現在去嗎？          │          │        │
│    │        │        │          │Ａ：嗯啊。                │          │        │
│    │        │        │          │Ｂ：啊..換「1 」喔？      │          │        │
│    │        │        │          │Ａ：人家要換多少我不管！我│          │        │
│    │        │        │          │    可以幫忙的就這樣而已。│          │        │
│    │        │        │          │Ｂ：要帶你那種味道的嗎？  │          │        │
│    │        │        │          │Ａ：我不知道啦！          │          │        │
│    │        │        │          │Ｂ：我說你喜歡的那種味道嗎│          │        │
│    │        │        │          │    ？                    │          │        │
│    │        │        │          │Ａ：你給他帶檀香啦。      │          │        │
│    │        │        │          │Ｂ：只剩小菊花跟你很喜歡的│          │        │
│    │        │        │          │    那2 種，還是2 種都帶。│          │        │
│    │        │        │          │Ａ：你拿那種外面寫英文字，│          │        │
│    │        │        │          │    沒有圖案的。          │          │        │
│    │        │        │          │Ｂ：就是都看沒有的。      │          │        │
│    │        │        │          │Ａ：沒圖案的喔。          │          │        │
│    │        │        │          │Ｂ：沒圖案的就小菊花。    │          │        │
│    │        │        │          │Ａ：嗯啊。                │          │        │
│    │        │        │          │Ｂ：檀香跟另外1 種嗎？    │          │        │
│    │        │        │          │Ａ：嗯啊。                │          │        │
│    │        │        │          │Ｂ：我也是在那等你嘛？    │          │        │
│    │        │        │          │Ａ：嗯啊。                │          │        │
├──┼────┼────┼─────┼─────────────┼─────┼────┤
│三  │99年7 月│15:26:18│0000000000│Ｂ：喂，你在哪？          │99年度聲監│偵762 卷│
│    │28日    │        │   被告   │Ａ：埤頭。                │續字第255 │第89頁  │
│    │        │        │    ↑    │Ｂ：啊？                  │號        │        │
│    │        │        │0000000000│Ａ：埤頭。                │          │        │
│    │        │        │  王逸涵  │Ｂ：啊 ..「1隻」。        │          │        │
│    │        │        │          │Ａ：嗯。                  │          │        │
│    │        │        │          │Ｂ：在哪等你？            │          │        │
│    │        │        │          │Ａ：全家。                │          │        │
│    │        │        │          │Ｂ：好。                  │          │        │
├──┼────┼────┼─────┼─────────────┼─────┼────┤
│四  │99年7 月│16:44:39│0000000000│Ｂ：姐ㄚ，你差不多多久會到│99年度聲監│偵762 卷│
│    │29日    │        │   被告   │    ？                    │續字第255 │第89頁  │
│    │        │        │    ↑    │Ａ：一下子。              │號        │        │
│    │        │        │00-0000000│Ｂ：我..「3 」喔。        │          │        │
│    │        │        │  王逸涵  │Ａ：好。                  │          │        │
├──┼────┼────┼─────┼─────────────┼─────┼────┤
│五  │99年9 月│07:08:06│0000000000│Ｂ：你在睏嗎？            │99年度聲監│偵762 卷│
│    │1 日    │        │   被告   │Ａ：嗯。                  │續字第373 │第90頁  │
│    │        │        │    ↑    │Ｂ：我要「1 隻」..        │號（彰警刑│        │
│    │        │        │00-0000000│Ａ：嗯。                  │偵三字7141│        │
│    │        │        │  王逸涵  │Ｂ：啊？                  │號卷第66頁│        │
│    │        │        │          │Ａ：那好了嗎？            │）        │        │
│    │        │        │          │Ｂ：什麼？                │          │        │
│    │        │        │          │Ａ：「東西」好了嗎？      │          │        │
│    │        │        │          │Ｂ：現在幾點而已？會馬上打│          │        │
│    │        │        │          │    給你。                │          │        │
│    │        │        │          │Ａ：嗯。                  │          │        │
│    │        │        │          │Ｂ：我要「1 隻」。        │          │        │
│    │        │        │          │Ａ：好啦！                │          │        │
│    │        │        │          │Ｂ：同樣那嗎？            │          │        │
│    │        │        │          │Ａ：嗯啦。                │          │        │
│    │        │        │          │Ｂ：好。                  │          │        │
│    │        ├────┼─────┼─────────────┼─────┼────┤
│    │        │09:53:20│0000000000│Ａ：A17 啦。              │99年度聲監│偵762 卷│
│    │        │        │   被告   │Ｂ：啊？什麼？            │續字第373 │第90頁  │
│    │        │        │    ↑    │Ａ：A17 啦。              │號（彰警刑│        │
│    │        │        │0000000000│Ｂ：我聽不懂？            │偵三字7141│        │
│    │        │        │  王逸涵  │Ａ：A17 。                │號卷第66頁│        │
│    │        │        │          │Ｂ：A17 喔，按A17 喔，好。│）        │        │
├──┼────┼────┼─────┼─────────────┼─────┼────┤
│六  │99年10月│17:20:25│0000000000│Ａ：怎樣？                │99年度聲監│偵762 卷│
│    │12日    │        │   被告   │Ｂ：那什麼..我拿「那」去賣│續字第428 │第90頁至│
│    │        │        │    ↑    │    再給你啦。            │號（彰警刑│第91頁  │
│    │        │        │00-0000000│Ａ：拿去啊。              │偵三字7141│        │
│    │        │        │  王逸涵  │Ｂ：明天才有啊！          │號卷第68頁│        │
│    │        │        │          │Ａ：現在是怪我？          │）        │        │
│    │        │        │          │Ｂ：沒怪你..              │          │        │
│    │        │        │          │Ａ：你現在是故意亂我的就對│          │        │
│    │        │        │          │    了？                  │          │        │
│    │        │        │          │Ｂ：沒亂你。              │          │        │
│    │        │        │          │Ａ：明知道這樣我不要，你就│          │        │
│    │        │        │          │    打電話來亂我就對了！  │          │        │
│    │        │        │          │Ｂ：沒..跟你說啦！        │          │        │
│    │        │        │          │Ａ：你就明知道，為何還要這│          │        │
│    │        │        │          │    樣？                  │          │        │
│    │        │        │          │Ｂ：因為想要，明天再拿給你│          │        │
│    │        │        │          │    。                    │          │        │
│    │        │        │          │Ａ：想要？                │          │        │
│    │        │        │          │Ｂ：好嗎？                │          │        │
│    │        │        │          │Ａ：我就跟你說過了！因為我│          │        │
│    │        │        │          │    就不要！              │          │        │
│    │        │        │          │Ｂ：我明天一定給你！      │          │        │
│    │        │        │          │Ａ：我跟你說過了！你好就好│          │        │
│    │        │        │          │    ！不用問我？不用經過我│          │        │
│    │        │        │          │    ！                    │          │        │
│    │        │        │          │Ｂ：不要這樣啦！你不要說這│          │        │
│    │        │        │          │    樣啦！                │          │        │
│    │        │        │          │Ａ：你感覺好就好，不用問我│          │        │
│    │        │        │          │    ，你感覺好就好過來了。│          │        │
│    │        │        │          │Ｂ：要去哪打給你？        │          │        │
│    │        │        │          │Ａ：「豐榮」！            │          │        │
│    │        │        │          │Ｂ：到7-11？              │          │        │
│    │        │        │          │Ａ：嗯。                  │          │        │
│    │        ├────┼─────┼─────────────┼─────┼────┤
│    │        │18:15:23│0000000000│Ｂ：喂，姐我在這？        │99年度聲監│偵762 卷│
│    │        │        │   被告   │Ａ：嗯。                  │續字第428 │第91頁至│
│    │        │        │    ↑    │Ｂ：你要過來了嗎？        │號（彰警刑│第92頁  │
│    │        │        │00-0000000│Ａ：要阿。                │偵三字7141│        │
│    │        │        │  王逸涵  │Ｂ：還是「我們」去「榮味」│號卷第68頁│        │
│    │        │        │          │    （音譯）？            │）        │        │
│    │        │        │          │Ａ：去榮味作什麼？        │          │        │
│    │        │        │          │Ｂ：我想說「兄ㄟ」都約我們│          │        │
│    │        │        │          │    去榮味。              │          │        │
│    │        │        │          │Ａ：我就沒在那，去榮味作什│          │        │
│    │        │        │          │    麼？                  │          │        │
│    │        │        │          │Ｂ：喔，我在這等你喔，在「│          │        │
│    │        │        │          │    龍哥」他們旁邊這7-11，│          │        │
│    │        │        │          │    是嗎？                │          │        │
│    │        │        │          │Ａ：還要再說清楚嗎？      │          │        │
│    │        │        │          │Ｂ：喔。                  │          │        │
│    │        │        │          │Ａ：幹你娘！              │          │        │
│    │        │        │          │                          │          │        │
├──┼────┼────┼─────┼─────────────┼─────┼────┤
│七  │99年11月│11:00:31│0000000000│Ｂ：姊你在哪？            │99年度聲監│偵762 卷│
│    │10日    │        │   被告   │Ａ：現在還沒有。          │續字第475 │第93頁  │
│    │        │        │    ↑    │Ｂ：是喔？                │號（彰警刑│        │
│    │        │        │00-0000000│Ａ：嗯。                  │偵三字7141│        │
│    │        │        │  王逸涵  │Ｂ：要哪時？              │號卷第70頁│        │
│    │        │        │          │Ａ：下午。                │）        │        │
│    │        │        │          │Ｂ：好。                  │          │        │
│    │        ├────┼─────┼─────────────┼─────┼────┤
│    │        │11:06:11│0000000000│Ｂ問在哪？                │99年度聲監│偵762 卷│
│    │        │        │   被告   │Ａ表示在二崙。            │續字第475 │第93頁  │
│    │        │        │    ↑    │Ｂ表示他們先去吃東西在去找│號（彰警刑│        │
│    │        │        │00-0000000│Ａ                        │偵三字7141│        │
│    │        │        │  王逸涵  │                          │號卷第70頁│        │
│    │        │        │          │                          │）        │        │
└──┴────┴────┴─────┴─────────────┴─────┴────┘
附表三：犯罪事實欄一之(二)部分
┌──┬────┬────┬─────┬─────────────┬─────┬────┐
│編號│日期    │時間    │通話對象  │通話內容                  │通訊監察書│譯文出處│
├──┼────┼────┼─────┼─────────────┼─────┼────┤
│一  │99年8 月│15:13:52│0000000000│Ａ：喂。                  │99年度聲監│偵762 卷│
│    │31日    │        │   被告   │Ｂ：你在哪？              │續字第373 │第32頁  │
│    │        │        │    ↑    │Ａ：麥寮。                │號（彰警刑│        │
│    │        │        │0000000000│Ｂ：噯..你不過來二崙？    │偵三字7141│        │
│    │        │        │  廖鳳茹  │Ａ：沒。                  │號卷第66頁│        │
│    │        │        │          │Ｂ：你們麥寮有在下雨嗎？  │）        │        │
│    │        │        │          │Ａ：沒。                  │          │        │
│    │        │        │          │Ｂ：ㄟ『「查某」我先拿500 │          │        │
│    │        │        │          │    給你』，明天領錢我再拿│          │        │
│    │        │        │          │    過去給你，這樣可以嗎？│          │        │
│    │        │        │          │Ａ：好。                  │          │        │
│    │        │        │          │Ｂ：好。                  │          │        │
├──┼────┼────┼─────┼─────────────┼─────┼────┤
│二  │99年10月│17:02:09│0000000000│Ａ：案怎？                │99年度聲監│偵762 卷│
│    │3 日    │        │   被告   │Ｂ：不錯！                │續字第428 │第32頁  │
│    │        │        │    ↑    │Ａ：漂亮喔！              │號（彰警刑│        │
│    │        │        │0000000000│Ｂ：嗯。                  │偵三字7141│        │
│    │        │        │  廖鳳茹  │Ａ：好啦，今天公司招待啦喔│號卷第68頁│        │
│    │        │        │          │Ｂ：不就感恩。            │）        │        │
└──┴────┴────┴─────┴─────────────┴─────┴────┘
附表四：犯罪事實欄一之(三)部分
┌──┬────┬────┬─────┬─────────────┬─────┬────┐
│編號│日期    │時間    │通話對象  │通話內容                  │通訊監察書│譯文出處│
├──┼────┼────┼─────┼─────────────┼─────┼────┤
│一  │99年12月│16:43:46│0000000000│Ａ：喂。                  │99年度聲監│偵762 卷│
│    │29日    │        │   被告   │Ｂ：我跟你說喔，我ㄤ（丈夫│字第671 號│第48頁  │
│    │        │        │    ↑    │    ）跟著，『你給我「查埔│（彰警刑偵│        │
│    │        │        │0000000000│    」「2 張」啦。』      │三字7141號│        │
│    │        │        │  湯淑如  │Ａ：嗯。                  │卷第78頁）│        │
│    │        │        │          │Ｂ：我在那..我下車就好了喔│          │        │
│    │        │        │          │Ａ：嗯。                  │          │        │
│    │        │        │          │Ｂ：好啦、好啦。          │          │        │
│    │        │        │          │Ａ：你要上我的車嗯？      │          │        │
│    │        │        │          │Ｂ：沒啦，你窗戶不要說話，│          │        │
│    │        │        │          │    我會叫他進去省錢買東西│          │        │
│    │        │        │          │    。                    │          │        │
│    │        │        │          │Ａ：好啦。                │          │        │
├──┼────┼────┼─────┼─────────────┼─────┼────┤
│二  │100 年1 │14:56:39│0000000000│簡訊：你要公ㄚ還是母ㄚ    │99年度聲監│偵762 卷│
│    │月5 日  │        │   被告   │                          │字第671 號│第48頁  │
│    │        │        │    ↓    │                          │（彰警刑偵│        │
│    │        │        │0000000000│                          │三字7141號│        │
│    │        │        │  湯淑如  │                          │卷第78頁）│        │
│    │        ├────┼─────┼─────────────┼─────┼────┤
│    │        │14:57:06│0000000000│Ａ：你沒看我的簡訊呦？    │99年度聲監│偵762 卷│
│    │        │        │   被告   │Ｂ：沒阿！「鴨母」ㄛ！    │字第671 號│第48頁背│
│    │        │        │    ↑    │Ａ：「1 隻」呦？          │（彰警刑偵│面      │
│    │        │        │0000000000│Ｂ：嗯啦。                │三字7141號│        │
│    │        │        │  湯淑如  │                          │卷第78頁）│        │
│    │        ├────┼─────┼─────────────┼─────┼────┤
│    │        │15:09:46│0000000000│Ａ：要去了啦！            │99年度聲監│偵762 卷│
│    │        │        │   被告   │Ｂ：嗯。                  │字第671 號│第48頁背│
│    │        │        │    ↑    │                          │（彰警刑偵│面      │
│    │        │        │0000000000│                          │三字7141號│        │
│    │        │        │  湯淑如  │                          │卷第78頁）│        │
│    │        ├────┼─────┼─────────────┼─────┼────┤
│    │        │15:29:21│0000000000│Ａ：要到了啦！            │99年度聲監│偵762 卷│
│    │        │        │   被告   │                          │字第671 號│第48頁背│
│    │        │        │    ↑    │                          │（彰警刑偵│面      │
│    │        │        │0000000000│                          │三字7141號│        │
│    │        │        │  湯淑如  │                          │卷第78頁）│        │
└──┴────┴────┴─────┴─────────────┴─────┴────┘
附表五：犯罪事實欄一之(四)部分
┌────┬────┬─────┬─────────────┬─────┬────┐
│日期    │時間    │通話對象  │通話內容                  │通訊監察書│譯文出處│
├────┼────┼─────┼─────────────┼─────┼────┤
│99年11月│15:55:28│0000000000│Ａ：喂。                  │99年度聲監│偵762 卷│
│18日    │        │   被告   │Ｂ：你ㄤ（丈夫閩南語音，指│字第562 號│第21頁  │
│        │        │    ↑    │    「阿安」）咧？        │（彰警刑偵│        │
│        │        │0000000000│Ａ：在睏。                │三字7141號│        │
│        │        │  朱文山  │Ｂ：我叫他問的問的怎樣？  │卷第72頁）│        │
│        │        │          │Ａ：怎樣？                │          │        │
│        │        │          │Ｂ：我自己啦，我叫他幫我那│          │        │
│        │        │          │    ㄚ。                  │          │        │
│        │        │          │Ａ：你說「你那種」（研判指│          │        │
│        │        │          │    A 施用的毒品種類）ㄛ？│          │        │
│        │        │          │Ｂ：嗯。                  │          │        │
│        │        │          │Ａ：怎樣？                │          │        │
│        │        │          │Ｂ：我叫他問，我現在要。  │          │        │
│        │        │          │Ａ：什麼？                │          │        │
│        │        │          │Ｂ：現在要啦！『「現ㄚ」（│          │        │
│        │        │          │    現金）給你啦。』      │          │        │
│        │        │          │Ａ：幾張的？              │          │        │
│        │        │          │Ｂ：「1 張」的，我要用的，│          │        │
│        │        │          │    這2 天而已，不然這2 天│          │        │
│        │        │          │    都沒睏。              │          │        │
│        │        │          │Ａ：你有辦法來油車？      │          │        │
│        │        │          │Ｂ：啊！到油車去喔，我叫我│          │        │
│        │        │          │    係先的載我，我怕他不知│          │        │
│        │        │          │    道會罵嗎？油車喔？老地│          │        │
│        │        │          │    方嗎？                │          │        │
│        │        │          │Ａ：油車加油站啦。        │          │        │
│        │        │          │Ｂ：我馬上過去好嗎？      │          │        │
│        │        │          │Ａ：好。                  │          │        │
│        ├────┼─────┼─────────────┼─────┼────┤
│        │19:19:15│0000000000│Ｂ表示沒空過去，問A 下午可│99年度聲監│偵762 卷│
│        │        │   被告   │以過去嗎？                │字第562 號│第21頁背│
│        │        │    ↑    │Ａ表示要晚上11、12點才有辦│（彰警刑偵│面      │
│        │        │0000000000│法。                      │三字7141號│        │
│        │        │  朱文山  │Ｂ表示那太晚了，那時候就睡│卷第72頁）│        │
│        │        │          │著了。                    │          │        │
│        │        │          │Ａ表示在油車加油站那。    │          │        │
│        │        │          │Ｂ又表示要騎機車過去。    │          │        │
│        ├────┼─────┼─────────────┼─────┼────┤
│        │20:25:00│0000000000│Ｂ表示到了，在有天橋的某學│99年度聲監│偵762 卷│
│        │        │   被告   │校那。                    │字第562 號│第21頁背│
│        │        │    ↑    │Ａ叫B 在學校的門口。      │（彰警刑偵│面      │
│        │        │0000000000│                          │三字7141號│        │
│        │        │ 朱文山   │                          │卷第72頁）│        │
│        ├────┼─────┼─────────────┼─────┼────┤
│        │20:32:11│0000000000│B 叫A 快點。              │99年度聲監│偵762 卷│
│        │        │   被告   │                          │字第562 號│第21頁背│
│        │        │    ↑    │                          │（彰警刑偵│面      │
│        │        │0000000000│                          │三字7141號│        │
│        │        │  朱文山  │                          │卷第72頁）│        │
└────┴────┴─────┴─────────────┴─────┴────┘
附表六：扣案物一覽表
┌──┬─────────┬────┬────┬─────────────────┐
│編號│  名稱            │數量    │是否沒收│備註                              │
├──┼─────────┼────┼────┼─────────────────┤
│一  │甲基安非他命      │2 包    │否      │                                  │
├──┼─────────┼────┼────┼─────────────────┤
│二  │海洛因            │3 包    │否      │起訴書誤載為4包                   │
├──┼─────────┼────┼────┼─────────────────┤
│三  │新臺幣            │9,600元 │否      │                                  │
├──┼─────────┼────┼────┼─────────────────┤
│四  │新臺幣            │5,000元 │是      │一本院審理時自編號八之帳冊塑膠套內│
│    │                  │        │        │  發現，當庭諭知入庫（見本院卷第11│
│    │                  │        │        │  1 頁反面）。                    │
│    │                  │        │        │二依附表一編號七、十諭知沒收。    │
├──┼─────────┼────┼────┼─────────────────┤
│五  │新臺幣            │5,000元 │否      │本院審理時自編號八查扣之帳冊塑膠套│
│    │                  │        │        │內發現，當庭諭知入庫（見本院卷第11│
│    │                  │        │        │1 頁反面）。                      │
├──┼─────────┼────┼────┼─────────────────┤
│六  │毒品器具（安非他命│1 組    │否      │                                  │
│    │吸食工具組）      │        │        │                                  │
├──┼─────────┼────┼────┼─────────────────┤
│七  │毒品器具（削尖鏟管│2 支    │否      │                                  │
│    │）                │        │        │                                  │
├──┼─────────┼────┼────┼─────────────────┤
│八  │帳冊              │1 本    │否      │                                  │
├──┼─────────┼────┼────┼─────────────────┤
│九  │G-PLUS牌行動電話（│1 支    │否      │                                  │
│    │序號：000000000000│        │        │                                  │
│    │838 號，含門號0987│        │        │                                  │
│    │899401 號SIM卡1 張│        │        │                                  │
│    │）                │        │        │                                  │
└──┴─────────┴────┴────┴─────────────────┘